【裁判字號】    89,勞小上,12
【裁判日期】    891218
【裁判案由】    給付工資
【裁判全文】
臺灣臺中地方法院民事判決  八十九年度勞小上字第一二號
    上  訴  人  許錕澤即許錕澤工程行
    被  上訴人  甲○○
右當事人間請求給付工資事件，上訴人對於中華民國八十九年十一月八日本院臺中簡
易庭八十九年度中小字第一一九七號第一審判決提起上訴，本院判決如左：
    主      文
上訴駁回。
第二審上訴費用新臺幣肆佰柒拾元由上訴人負擔。
    事      實
一、按對於小額程序之第一審裁判，得上訴或抗告於管轄之地方法院，其審判以合議
    行之，而對於前項第一審裁判之上訴或抗告，非以其違背法令為理由，不得為之
    ，民事訴訟法第四百三十六條之二十四定有明文。又上訴狀內應記載上訴理由，
    表明下列事項：（一）原判決所違背之法令及具體內容。（二）依訴訟資料可認
    為原判決有違背法令之具體事實，同法第四百三十六條之二十五亦有明文。所謂
    判決有違背法令，乃指判決不適用法規或適用不當，同法第四百六十八條、第四
    百三十六條之三十二第二項參照。而以判決有不適用法規或適用不當為上訴理由
    時，其上訴狀或理由書應有具體之指摘，並揭示該法規之條項或內容，若係成文
    法以外之法則，應揭示該法則之旨趣，倘為司法院解釋或最高法院之判例，則應
    揭示該判解之字號或其內容，如依民事訴訟法第四百六十九條所列第一款至第五
    款事由提起上訴時（參考民事訴訟法第四百三十六條之三十二第二項規定），其
    上訴狀或理由書應揭示合於該條款之事實，上訴理由狀如未依此項方法表明者，
    即難認為已對原判決之違背法令有具體之揭示，其上訴自難認為合法，最高法院
    七十一年台上字第三一四號判例要旨足資參照。
二、次按上訴狀內未表明上訴理由者，上訴人應於提起上訴二十日內提出理由書於原
    審法院；未提出者，毋庸命其補正。上訴不合程式或已逾期間或法律上不應准許
    者，第二審法院應以裁定駁回之。民事訴訟法第四百七十一條第一項、第四百四
    十四條第一項前段，亦分別定有明文。且此於小額事件之上訴程序亦準用之，此
    亦可參照民事訴訟法第四百三十六條之三十二第二項之規定。查本件上訴人對第
    一審判決提起上訴，核其上訴狀所載理由略以：「一緣原審依（均誤載為祇）據
    證人林來福之證詞即認被上訴人確有受僱予上訴人於台中市○○路與文心路口之
    台電變電所從事板工，工作時間共計十七日又六小時，惟查上訴人所承包右揭工
    程所僱用之工人，倘有至工地從事工作，均會持工作表請上訴人簽名確認，俾雙
    方確認工時，此有工作表為證（證一），而核本件被上訴人並無提出任何經上訴
    人簽認之工作表，則又如何依據證人林來福之證詞即率認被上訴人確有受僱予上
    訴人從事右揭工程。二況證人林來福亦有予上訴人就本件工程發生工資糾紛，則
    衡情伊之之證詞本難期為真實，從而，原審依據證人林來福之證詞，即認被上訴
    人主張為真實，確有違誤」云云，提起上訴，而未表明原判決所違背之法令，及
    其具體內容。綜上所述，上訴人之上訴即難認為合法，應予駁回。
三、據上論結，依民事訴訟法第四百三十六條之三十二第一項、第二項、第四百四十
    四條第一項前段、第九十五條、第四百三十六條之十九、第七十八條，裁定如主
    文。
中      華      民      國    八十九    年      十二    月     十八     日
                            臺灣臺中地方法院民事第三庭
~B審判長法官  林清均
~B法      官  張瑞蘭
~B法      官  許石慶
右為正本係照原本作成
附記不得上訴。
中      華      民      國    八十九    年     十二     月     十八     日
~B法院書記官


司法院資訊處製作；財團法人民間司法改革基金會備份。
